---
title: "Ensino de programação:"
subtitle: "Como fazer parte da comunidade global The Carpentries?"  
author: 
  - "Mariana Dias Guilardi"
  - "Beatriz Milz"
date: 'Python Brasil 2020'
encoding: "UTF-8"
output:
  xaringan::moon_reader:
    lib_dir: libs
    chakra: libs/remark-latest.min.js
    css: 
    - xaringan-themer.css
    - custom.css
    nature:
      highlightStyle: github
      highlightLines: true
      countIncrementalSlides: false
#      ratio: 191:100
      ratio: 17:10
---

```{r, child="header.Rmd"}
```

```{r logo, echo=FALSE}
xaringanExtra::use_logo(
  image_url = "https://raw.githubusercontent.com/carpentries/logo/756b57cb8ae9a469dc92d9f8b9409193a713181d/carpentries-hex-white.svg",
  link_url = "https://carpentries.org/"
)

```


## Quem somos nós?

.pull-left[
### Mariana Dias Guilardi
<!-- inicio icones -->
<a href='mailto:diasgmariana@gmail.com'><i class="far fa-envelope"></i></a>   
<a href='https://twitter.com/mariguilardi'  target="_blank"><i class="fab fa-twitter"></i></a>   
<a href='https://github.com/mariguilardi' target="_blank"><i class="fab fa-github"></i></a>   
<a href='https://orcid.org/0000-0002-6076-0023' target="_blank"><i class="fab fa-orcid"></i></a>   
<a href='https://bit.ly/2QPS4Rr' target="_blank"><i class="ai ai-lattes"></i></a> 
<!-- final icones -->

- [Em processo para se tornar instrutora da The Carpentries](https://amy.carpentries.org/forms/request_training/)
- Participante: [PyLadies São Paulo](sympla.com.br/PyLadiesSP), [R-Ladies São Paulo](https://www.meetup.com/R-Ladies-Sao-Paulo/)
- Co-organizadora: [satRday São Paulo](https://saopaulo2019.satrdays.org/)
- Mestranda no Programa Interunidades em Biotecnologia (USP/IPT/IBu)
- Bacharela em Ciências Biológicas (UFSCar campus Sorocaba)
]

.pull-right[
### Beatriz Milz
<!-- inicio icones -->
<a href='https://beatrizmilz.com'><i class="fas fa-house-user"></i></a>    
<a href='mailto:beatriz.milz@usp.br'><i class="far fa-envelope"></i></a>   
<a href='https://twitter.com/BeaMilz'  target="_blank"><i class="fab fa-twitter"></i></a>   
<a href='https://github.com/beatrizmilz' target="_blank"><i class="fab fa-github"></i></a>   
<a href='https://orcid.org/0000-0002-3064-4486' target="_blank"><i class="fab fa-orcid"></i></a>   
<a href='http://lattes.cnpq.br/5150665880581477' target="_blank"><i class="ai ai-lattes"></i></a>   
<a href='https://beatrizmilz.github.io/resume/index.html' target="_blank"><i class="ai ai-cv"></i></a>   
<a href='https://discourse.curso-r.com/u/beatrizmilz/summary' target="_blank"><i class="fab fa-discourse"></i></a> 
<a href='https://www.instagram.com/beatrizmilz/' target="_blank"><i class="fab fa-instagram"></i></a> 
<!-- final icones -->

- [Instrutora da The Carpentries](https://carpentries.org/instructors/)
- [Instrutora de `tidyverse` certificada pela RStudio](https://education.rstudio.com/trainers/people/milz+beatriz/)
- Co-organizadora: [R-Ladies São Paulo](https://www.meetup.com/R-Ladies-Sao-Paulo/), [satRday São Paulo](https://saopaulo2019.satrdays.org/), [LatinR](https://latin-r.com/pt), [useR! 2021 global](https://user2021.r-project.org/)
- Doutoranda em Ciência Ambiental (IEE/USP)
- Mestre em Ciências (UNIFESP)
- Bacharela em Gestão Ambiental (EACH/USP)
- [Embaixadora de Inovação Cívica da Open Knowledge Brasil](https://embaixadoras.ok.org.br/).
]

---
## Instrutores que construíram esta apresentação:

- Alexandre Villares

- Filipe Fernandes

- Melissa Weber Mendonça

- Vinicius Salazar


---
class: inverse

## Teste.

bom slide para transição. bia: lembrar de melhorar o CSS
